【裁判字號】    99,聲,89
【裁判日期】    990305
【裁判案由】    返還提存物
【裁判全文】
臺灣嘉義地方法院民事裁定  99年度聲字第89號
聲  請  人  華南商業銀行股份有限公司
法定代理人  甲○○
代  理  人  乙○○
相  對  人  庚○○(即蔡癸斌之.
            壬○○(即蔡癸斌之.
            戊○○(即蔡癸斌之.
            丁○○(即蔡癸斌之.
            辛○○(即蔡癸斌之.
            己○○(即蔡癸斌之.
上  一  人
法定代理人  丙○○
上列聲請人聲請返還擔保金事件，本院裁定如下：
    主  文
本院九十五年度存字第一七六五號提存事件聲請人所提存之擔保
金新臺幣壹拾壹萬參仟元，准予返還。
聲請程序費用由相對人連帶負擔。
    理  由
一、按訴訟終結後，法院依供擔保人之聲請，通知受擔保利益人
    於一定期間內行使權利並向法院為行使權利之證明而未證明
    者，法院應依供擔保人之聲請，以裁定命返還其提存物，民
    事訴訟法第104條第1項第3款後段定有明文。另依同法第106
    條規定，上開規定於其他依法令供訴訟上之擔保者準用之。
    又所謂「訴訟終結」，從廣義解釋，包括撤銷假扣押或假處
    分裁定及執行程序終結在內(最高法院88年度臺抗字第682號
    裁定意旨可資參照)。
二、聲請意旨略以：聲請人與相對人間假扣押事件，聲請人前依
    鈞院95年度裁全字第3326號民事裁定，提供如主文第1項所
    示之擔保金，以鈞院95年度存字第1765號提存事件提存後，
    聲請就相對人之財產為假扣押執行（95年度執全字第1578號
    ）在案。茲因假扣押標的物業經拍賣執行完畢，並經鈞院定
    20日以上期間催告相對人行使權利，迄今逾期仍未行使，爰
    依法聲請返還上開提存擔保金等語，並提出本院95年度裁全
    字第3326號裁定、95年度存字第1765號提存書及國庫存款收
    款書、假扣押及假扣押執行聲請狀、98年度聲字第493號裁
    定及確定證明等為證。
三、聲請人上揭主張，經依職權調閱本院95年度裁全字第3326號
    、95年度執全字第1578號假扣押保全程序暨執行案卷、95年
    度存字第1765號擔保提存卷、96年度執字第20135號拍賣抵
    押物執行案卷等核閱屬實，符合首揭規定。又本院依聲請人
    聲請定20日以上期間催告相對人行使權利迄未行使等情，亦
    有本院98年度聲字第493號催告行使權利案卷及民事紀錄科
    查詢表在卷可稽，揆諸首揭規定及說明，聲請人之聲請即有
    理由，應予准許。
四、依民事訴訟法第95條、第85條第2項規定裁定如主文。
中    華    民    國    99    年    3     月    5     日
                  民事第三庭  法  官  陳端宜
上為正本係照原本作成。
如對本裁定抗告須於裁定送達後10日內向本院提出抗告狀。
中    華    民    國    99    年    3     月    5     日
                              書記官  馬嘉蓮

司法院資訊處製作；財團法人民間司法改革基金會備份。
